臺灣屏東地方法院刑事判決　　　　　　 100年度易緝字第45號
公　訴　人　臺灣屏東地方法院檢察署檢察官
被　　　告　許明麟
上列被告因竊盜案件，經檢察官提起公訴（99年度偵字第9227號
），因被告於準備程序中就被訴事實為有罪之陳述，經告知簡式
審判程序之旨，並聽取檢察官、被告之意見後，經本院合議庭裁
定由受命法官獨任進行簡式審判程序，判決如下：
    主  文
許明麟犯如附表各編號所示之罪，各處如附表各編號所示之刑。
應執行有期徒刑柒月，如易科罰金，以新臺幣壹仟元折算壹日。
    事  實
一、許明麟曾於民國92年間因竊盜案件，經臺灣高雄地方法院以
    92年度簡字第2448號判決判處有期徒刑5 月確定，於93年8
    月24日縮刑期滿執行完畢。詎猶不知悔改，竟意圖為自己不
    法之所有，於附表各編號所示之時間、地點，以如附表各編
    號所示之方式，竊取如附表各編號所示林恆瑜所有之物。嗣
    於如附表編號三所示時、地行竊時，適遇林恆瑜返家發現遭
    竊，並旋報警處理，而為警當場逮捕，始悉上情。
二、案經屏東縣政府警察局里港分局報告臺灣屏東地方法院檢察
    署檢察官偵查起訴。
    理  由
一、按除被告所犯為死刑、無期徒刑、最輕本刑為3 年以上有期
    徒刑之罪或高等法院管轄第一審案件者外，於法院行準備程
    序進行中，被告先就被訴事實為有罪之陳述時，審判長得告
    知被告簡式審判程序之旨，並聽取當事人、代理人、辯護人
    及輔佐人之意見後，裁定進行簡式審判程序；受命法官行準
    備程序，與法院或審判長有同一之權限，刑事訴訟法第273
    條之1 第1 項、第279 條第2 項前段分別定有明文。查本件
    被告許明麟所犯非為死刑、無期徒刑、最輕本刑為3 年以上
    有期徒刑之罪或高等法院管轄第一審案件，其於本院100 年
    11月15日準備程序進行中，先就前揭被訴事實為有罪之陳述
    （見本院卷52頁反面），經受命法官告知簡式審判程序之旨
    ，並聽取當事人之意見後，本院合議庭認無不得或不宜改依
    簡式審判程序進行之處，爰依刑事訴訟法第273 條之1 第1
    項，裁定本件由受命法官獨任進行簡式審判程序。並依刑事
    訴訟法第159 條第2 項、第273 條之2 規定，本件不適用同
    法第159 條第1 項關於傳聞法則之規定，證據調查亦不受同
    法第159 條第1 項、第161 條之2 、第161 條之3 、第163
    條之1 及第164 條至第170 條規定之限制，合先敘明。
二、上揭事實，業據被告於警詢、本院準備程序及審理時坦承不
    諱（分見警卷第7 、8 頁，本院卷第52頁反面、第56頁），
    核與證人即被害人林恆瑜於警詢及偵訊時證述遭竊情節大致
    相符（分見警卷第3 至5 頁，偵卷第30、31頁），並有遭竊
    現場照片4 張在卷足憑（見警卷第23、24頁）。經核上揭證
    據均可佐被告自白與事實相符，堪信為真實。至公訴意旨認
    被告如附表編號一、二所示犯行，均係竊得零錢約新臺幣（
    下同）4,000 元等語，經查證人林恆瑜於偵查中固結稱：伊
    第1 次遭竊約4, 000多元，第2 次約4 、5,000 元等語（見
    偵卷第30頁），惟酌以同證人於警詢時係證稱：伊第1 、2
    次均遭竊約1,50 0元，共計約3,000 元等語（見警卷第4 頁
    ），可知證人林恆瑜前後就其遭竊之金額證述尚非一致，自
    難逕信。復參諸被告於警詢時供認：伊97年間係竊得1,000
    多元，98年間係竊得1,500 多元等語（見警卷第7 頁），是
    依罪疑惟輕法則，自僅得認定被告於附表編號一係竊得1,00
    0 元、附表編號二係竊得1,500 元；公訴意旨另認附表編號
    二所示之犯罪時間為98年間某日等語，惟考量被告於98年8
    月25日以後之犯行，即不再論以累犯之情，自應為被告有利
    之認定，當認被告此次犯行時點，係於98年8 月25日至98年
    12月31日間某日時，公訴意旨上揭所認，均應予更正，附此
    敘明。綜上，本案事證明確，被告犯行洵堪認定，應依法論
    科。
三、論罪科刑
(一)、行為後法律有變更者，適用行為時之法律，但行為後之法律
    有利於行為人者，適用最有利於行為人之法律，刑法第2 條
    第1 項定有明文。於被告行為後，刑法第321 條第1 項規定
    於100 年1 月26日經總統公布修正，並於同年月28日生效。
    該項第1 款於修正前規定「於夜間侵入住宅或有人居住之建
    築物、船艦或隱匿其內而犯之者」，修正後則規定「侵入住
    宅或有人居住之建築物、船艦或隱匿其內而犯之者」；該項
    修正前之法定刑為「6 月以上5 年以下有期徒刑」，而修正
    後之法定刑則為「6 月以上5 年以下有期徒刑，得併科新臺
    幣10萬元以下罰金」，是修正後該條項第1 款已不限於夜間
    竊盜情形，且該項之法定刑亦增加得併科罰金之規定，經比
    較新、舊法之結果，被告行為後之法律並未較有利，依前開
    刑法第2 條第1 項前段之規定，此部分應適用被告行為時之
    修正前刑法第321 條第1 項第1 款規定，合先敘明。
(二)、核被告如附表編號一、二所為，係犯刑法第320 條第1 項之
    竊盜罪，如附表編號三所為，係犯刑法第320 條第3 項、第
    1 項之竊盜未遂罪。又被告所犯如附表各編號所示之3 罪間
    ，犯意各別，行為互殊，應分論併罰。再被告有事實欄所載
    之犯罪科刑執行紀錄，此有臺灣高等法院被告前案紀錄表1
    份附卷可按，其於93年8 月24日受徒刑之執行完畢後，5 年
    以內故意再犯本案附表編號一所示有期徒刑以上之罪，為累
    犯，應依刑法第47條第1 項規定加重其刑。另被告如附表編
    號三所示犯行，既係以竊盜為目的侵入被害人住處，並已開
    啟被告人上址住處內鞋櫃翻找財物，應認其行為與侵犯他人
    財物之行為有關，且屬具有一貫接連性之密接行為，顯然已
    著手於竊盜行為之實行，惟因未竊得財物，其犯罪尚屬未遂
    ，酌以被害人亦無提出告訴意（見警卷第5 頁），復被告亦
    坦承犯行之情，爰依刑法第25條第2 項規定，按既遂犯之刑
    度減輕其刑。爰審酌被告身無殘疾，卻不思以己力勞動取財
    ，任意行竊，漠視他人財產權利，動機非善，復酌被告智識
    程度為高工畢業，家庭經濟狀況為勉持（見警卷第6 頁調查
    筆錄），並念被告犯後終能坦承犯行，犯後態度尚可，竊得
    之物價值非鉅等一切情狀，就被告各次犯行分別量處如附表
    各編號所示之刑，並於主文欄定其應執行刑，併諭知易科罰
    金之折算標準，以示儆懲。
據上論斷，應依刑事訴訟法第273 條之1 第1 項、第299 條第1
項前段，刑法第2 條第1 項前段、第320 條第1 項、第3 項、第
47條第1 項、第25條第2 項、刑法第41條第1 項前段、第8 項、
第51條第5 款，刑法施行法第1 條之1 第1 項、第2 項前段，判
決如主文。
本案經檢察官邱呂凱到庭執行職務。
中    華    民    國   100    年    11    月    29    日
                  刑事第五庭    法  官  黃柏霖
以上正本證明與原本無異。
如不服本判決應於收受判決後10日內向本院提出上訴書狀，並應
敘述具體理由；其未敘述上訴理由者，應於上訴期間屆滿後20日
內向本院補提理由書（均須按他造當事人之人數附繕本）「切勿
逕送上級法院」。
中    華    民    國   100    年    11    月    30    日
                               書記官   史安琪
附錄論罪科刑法條：刑法第320條第1項、第3項。
中華民國刑法第320條
（普通竊盜罪、竊佔罪）
意圖為自己或第三人不法之所有，而竊取他人之動產者，為竊盜
罪，處5  年以下有期徒刑、拘役或 5 百元以下罰金。
意圖為自己或第三人不法之利益，而竊佔他人之不動產者，依前
項之規定處斷。
前二項之未遂犯罰之。
附表
 ┌─┬────┬────┬────────┬─────┐
 │編│犯罪時間│犯罪地點│ 犯  罪  方  式 │ 所犯之罪 │
 │號│        │        │                │ 所處之刑 │
 │  │        │        │                │          │
 ├─┼────┼────┼────────┼─────┤
 │一│97年間某│屏東縣里│見林恆瑜所有停放│許明麟竊盜│
 │  │日時    │港鄉永春│在左列地點之已報│，累犯，處│
 │  │        │村成功路│廢小貨車內手剎車│有期徒刑肆│
 │  │        │1 號之騎│下方置物平台置有│月，如易科│
 │  │        │樓處    │零錢，即伸手進入│罰金，以新│
 │  │        │        │該車未關之車窗，│臺幣壹仟元│
 │  │        │        │徒手竊取置在該處│折算壹日。│
 │  │        │        │零錢1,000 元。  │          │
 ├─┼────┼────┼────────┼─────┤
 │二│98年8 月│屏東縣里│見林恆瑜所有停放│許明麟竊盜│
 │  │25日至12│港鄉永春│在左列地點之已報│，處有期徒│
 │  │月31日間│村成功路│廢小貨車內手剎車│刑月，如│
 │  │某日時  │1 號之騎│下方置物平台置有│易科罰金，│
 │  │        │樓處    │零錢，即伸手進入│以新臺幣壹│
 │  │        │        │該車未關之車窗，│仟元折算壹│
 │  │        │        │徒手竊取置在該處│日。      │
 │  │        │        │零錢1,500 元。  │          │
 ├─┼────┼────┼────────┼─────┤
 │三│99年10月│屏東縣里│見林恆瑜左址住處│許明麟竊盜│
 │  │5日下午 │港鄉永春│大門未鎖，乃啟門│未遂，處有│
 │  │4時許   │村成功路│步行進入該處（侵│期徒刑貳月│
 │  │        │1 號    │入住居部分未據告│，如易科罰│
 │  │        │        │訴）後，於開啟該│金，以新臺│
 │  │        │        │處客廳內鞋櫃翻找│幣壹仟元折│
 │  │        │        │財物之際，適遇林│算壹日。  │
 │  │        │        │恆瑜返家發現遭竊│          │
 │  │        │        │，旋報警處理，而│          │
 │  │        │        │為警當場逮捕，始│          │
 │  │        │        │未竊得任何財物而│          │
 │  │        │        │未遂。          │          │
 └─┴────┴────┴────────┴─────┘